臺灣屏東地方法院刑事判決　　　　　　　　　　　　　　九十一年度交訴字第九號
　　公　訴　人　臺灣屏東地方法院檢察署檢察官
　　被　　　告　乙○○
右列被告因業務過失致死案件，經檢察官提起公訴（九十年度偵字第七八三四號），
本院判決如左：
     主  文
乙○○從事業務之人，因業務上之過失致人於死，處有期徒刑伍月，如易科罰金以
佰元折算壹日，緩刑貳年。
    事  實
一、乙○○為中南客運公司司機，平日以駕駛營業用大客車載客為業，於民國九十年
    十月二十八日下午七時二十分許，駕駛牌照ＦＺ─七六三號營業大客車，沿台一
    線公路由屏東縣枋寮往恆春由北往南方向行駛，途經屏東縣枋寮鄉臺一線四三七
    ．一公里枋寮大橋南下車道處時，乙○○行車時本應注意該路段依標誌，行車速
    限七十公里，不得超過該速限行駛；又汽車超車時，應與前車保持半公尺以上之
    間隔始得超越，以防危險發生，而依當時情況並無不能注意情事，竟疏未注意，
    仍率以高於七十公里之速限及未保持安全間隔距離高速超越行駛，致其所駕駛營
    大客車右後側車身保險桿處擦撞，由周天南所駕駛由北往南同向在前行駛，適亦
    至該處之無牌照農用車，造成周天南顱骨破裂、胸部挫傷、腹部挫傷當場死亡。
    乙○○於肇事後，未被有偵查權之公務員或機關發覺其犯罪前，向到現場處理事
    故之屏東縣警察局枋寮分局加祿派出所警員丙○○自首坦承犯行，進而接受裁判
    。
二、案經屏東縣警察局枋寮分局報請臺灣屏東地方法院檢察署檢察官相驗後檢察官簽
    分偵查起訴。
    理  由
一、訊據被告乙○○固坦承於右記時地超速肇事之事實，惟矢口否認有未保持安全間
    隔距離之過失犯行，並辯稱：當時我行駛在內側車道，被害人行駛外側車道，我
    要超過他時，看到他車子不穩，一直偏進內側車道，我車子要超過時，就聽到碰
    的一聲云云。經查，前揭犯罪事實，業據被害人之妻甲○○○指述綦詳，復有道
    路交通事故調查報告表、前揭大客車之行車紀錄器及現場照片三十五幀在卷可稽
    ，況被告駕駛大客車之行車速度遠高於被害人所駕駛之農用車，被告自承要超過
    被害人車子時，就發覺被害人的車子不穩，有偏進內側車道時，本應採取防範措
    施，此時被告仍恣意高速行駛超越被害人所駕駛農用車，致被告所駕駛前揭大客
    車右後側車身保險桿擦撞被害人車子而肇事，其過失之犯行甚明。按行車速度，
    應依標誌或標線之規定，又汽車超車應顯示左方向燈並於前車左側保持半公尺以
    上之間隔超過，此觀道路交通安全規則第九十三條第一項、第一百零一條第五款
    規定意旨自明，而為被告於前揭時地駕車時所應注意，而依上開道路交通事故調
    查報告表所示，本件事發當時之天候、路況皆良好，且夜間有照明，依其情形被
    告復無不能注意情事，竟疏未注意及此，終致反應不及而撞及被害人周天南，其
    行為顯有過失，而本件於偵查中經檢察官送請鑑定結果，其結論亦與上開認定相
    合，有臺灣省高屏澎區車輛行車事故鑑定委員會鑑定意見書乙份可供佐憑。又被
    害人周天南係因本件車禍受傷死亡，業經臺灣屏東地方法院檢察署檢察官督同法
    醫師相驗明確，製有相驗屍體證明書、驗斷書及相驗筆錄在卷足憑，則渠死亡之
    結果與被告之過失行為間，顯有直接因果關係。是本件被告犯行已臻明確，應依
    法論科。
二、查被告乙○○係中南客運公司僱用之司機，此據其自承在卷，為從事業務之人，
    其前揭駕車肇事致人於死之行為，係犯刑法第二百七十六條第二項之業務過失致
    人於死罪。又被告於肇事後，未被有偵查權之公務員或機關發覺其犯罪前，向到
    現場處理事故之屏東縣警察局枋寮分局加祿派出所警員丙○○自首坦承犯行，進
    而接受裁判，此經丙○○到庭證述綦詳，雖被告嗣後否認部分過失，惟自首減刑
    之設，在期犯罪事實早日發覺，藉以節省偵查、審判之勞費而免累及無辜，故自
    首以告知犯罪事實為已足，不以與事實真象完全符合為必要，更不能期待被告自
    承全部犯罪，故被告於肇事現場，向警員自首駕車肇事，仍符合自首之要件，依
    刑法第六十二條前段規定，減輕其刑。爰審酌被告係一時疏於注意而肇事致被害
    人死亡，而事後已勉力與被害人家屬達成和解，賠償被害人之家屬新臺幣二百四
    十萬元，此有和解書影本乙份在卷可憑等一切情狀，量處如主文所示之刑，並諭
    知易科罰金標準。又查被告前未曾受有期徒刑以上刑之宣告，有臺灣高等法院被
    告全國前案紀錄表及臺灣屏東地方法院檢察署刑案資料查註紀錄表各乙份在卷可
    按，其此因一時疏忽而罹於刑典，諒其經此教訓，應知警惕，信無再犯之虞，本
    院認其所受之宣告刑以暫不執行為適當，爰併諭知緩刑二年，以勵自新。
據上論斷，應依刑事訴訟法第二百九十九條第一項前段，刑法第二百七十六條第二項
、第四十一條第一項前段、第七十四條第一款，罰金罰鍰提高標準條例第一條前段、
第二條，判決如主文。
中      華      民      國      九十一      年      一    月   三十一   日
              法  官  羅森德
右正本證明與原本無異。
如不服本判決應於收受本判決後送達後十日內向本院提出上訴書狀，其未敘述上訴理
由者，並得於提起上訴後十日內向本院補提理由書狀（均須按他造當事人之人數附繕
本 ）「切勿逕送上級法院」
                                          書記官  謝天祥
中      華      民      國      九十一      年      一    月   三十一   日
附錄條文：
中華民國刑法第二百七十六條第二項：
 (過失致死罪)
第一項：因過失致人於死者，處二年以下有期徒刑、拘役或二千元以下罰金。
第二項：從事業務之人，因業務上之過失犯前項之罪者，處五年以下有期徒刑或拘役
        ，得併科三千元以下罰金。
